# 预计负债为什么是销售当期全额确认费用，而不是在承诺期内分摊

提问人：原来你就在这里 时间：2016-08-17 06:41:32
(一)企业因销售商品提供售后服务等原因确认的预计负债 按照或有事项准则规定，企业对于预计提供售后服务将发生的支出在满足有关确认条件时，销售 当期即应确认为费用，同时确认预计负债。如果税法规定，与销售产品相关的支出应于发生时税前扣 除。因该类事项产生的预计负债在期末的计税基础为其账面价值与未来期间可税前扣除的金额之间的 差额，如有关的支出实际发生时可全部税前扣除，其计税基础为 0 ；如果税法规定对于费用支出按照 权责发生制原则确定税前扣除时点，所形成负债的计税基础等于账面价值。 因其他事项确认的预计负债，应按照税法规定的计税原则确定其计税基础。某些情况下，因有些 事项确认的预计负债，税法规定其支出无论是否实际发生均不允许税前扣除，即未来期间按照税法规 定可予抵扣的金额为 0 ，账面价值等于计税基础。 (例19—7)
甲企业20×7 年因销售产品承诺提供 3 年的保修服务，在当年度利润表中确认了 400 万元的销售费用，同时确认为预计负债，当年度未发生任何保修支出。 假定按照税法规定，与产品售后服务相关的费用在实际发生时允许税前扣除。该项预计负债在甲 企业20×7年 12 月 31 日资产负债表中的账面价值为 400 万元。因税法规定与产品保修相关的支出在 未来期间实际发生时允许税前扣除，则该项负债的计税基础＝账面价值-未来期间计算应纳税所得额 时按照税法规定可予抵扣的金额，未来期间计算应纳税所得额时按照税法规定可予抵扣的金额为 400 万元，该项负债的计税基础＝ 400 万元－ 400 万元＝ 0 。
请问各位老师，预计负债为什么是销售当期全额确认费用，而不是在保修服务 3 年的承诺期内分摊？

回答人：chenyiwei
1 、从利润表配比的角度来看，收入已经全额确认，那么对应的质保义务也应在同一期间内全部计入费用。 2 、从资产、负债的定义来看，如果确认一项资产同时确认一项预计负债，一方面这样的资产不符合或有事项准则规定的确认条件（准则规定只有在履行义务的支出基本确定可从第三方获得补偿的前提下，才可以确认一项补偿资产）；另一方面，更重要的是这种情况下确认的“资产”不符合基本准则对资产的定义和确认条件的规定，即不能证明这些“资产”能够为本企业带来未来经济利益。

提问人：lsk1976 时间：2016-08-18 13:23:01
未来在IFRS15下，售后服务部分将单独确认销售收入，所产生的支出将在确认售后服务的收入时结转，与销售商品所产生的收入不匹配问题将不复存在。
同时，国际上已经不提配比原则了。我们需要更新观念。

回答人：chenyiwei
IFRS 15下还是要区分后续的质保义务是否为独立履约义务的，还是有可能存在将不构成单独履约义务的质保按目前方式处理的可能性。